臺灣彰化地方法院刑事判決　　　　　　　96年度訴字第1403號
公　訴　人　臺灣彰化地方法院檢察署檢察官
被　　　告　甲○○
　　　　　　　　　　（另案羈押在臺灣彰化看守所）
上列被告因違反毒品危害防制條例案件，經檢察官提起公訴（96
年度毒偵字第2983號），本院依簡式審判程序判決如下：
    主    文
甲○○施用第一級毒品，處有期徒刑捌月，減為有期徒刑肆月，
如易科罰金，以新臺幣壹仟元折算壹日；又施用第二級毒品，處
有期徒刑肆月，如易科罰金，以新臺幣壹仟元折算壹日，減為有
期徒刑貳月，如易科罰金，以新臺幣壹仟元折算壹日。應執行有
期徒刑伍月，如易科罰金，以新臺幣壹仟元折算壹日。
    事    實
一、甲○○前因施用毒品案件，經本院以94 年度毒聲字第710號
    裁定送觀察、勒戒後，認無繼續施用毒品之傾向，於民國95
    年4 月14日執行完畢釋放，並由臺灣彰化地方法院檢察署檢
    察官以95年度毒偵緝字第52號為不起訴處分確定。詎仍不知
    悔改，於前揭觀察、勒戒執行完畢釋放後5 年內，復基於施
    用第一級毒品海洛因之犯意，於96年1 月24日下午3 時許，
    在彰化縣田尾鄉○里村○○○○道路，以將海洛因摻入香煙
    點燃吸食煙霧之方式，施用第一級毒品海洛因1 次。又另行
    基於施用第二級毒品甲基安非他命之犯意，於96年1 月25日
    上午9 時30分許，在其位在彰化縣田尾鄉仁里村中庄巷77號
    之住處，以將甲基安非他命置於玻璃球內點火燒烤、產生煙
    霧加以吸食之方式，施用第二級毒品甲基安非他命1 次。嗣
    於96年1 月26日中午12時30分許，為警持搜索票至其上揭住
    處執行搜索，經員警徵得甲○○同意，採集其尿液送驗後，
    結果呈毒品嗎啡及甲基安非他命陽性反應，始悉上情。
二、案經彰化縣警察局北斗分局報請臺灣彰化地方法院檢察署檢
    察官偵查起訴。
　　理    由
一、除被告所犯為死刑、無期徒刑、最輕本刑為3 年以上有期徒
    刑之罪或高等法院管轄第1審案件者外，於前條第1項程序進
    行中，被告先就被訴事實為有罪之陳述時，審判長得告知被
    告簡式審判程序之旨，並聽取當事人、代理人、辯護人及輔
    佐人之意見後，裁定進行簡式審判程序；除簡式審判程序及
    簡易程序案件外，第1審應行合議審判，刑事訴訟法第273條
    之1 第1 項、第284 條之1 分別定有明文。本件被告甲○○
    所犯係死刑、無期徒刑、最輕本刑為3 年以上有期徒刑之罪
    或高等法院管轄第一審案件以外之罪，並於本院行準備程序
    時就被訴事實為有罪之陳述，本院合議庭依前揭規定，經評
    議結果，裁定改由受命法官獨任行簡式審判程序，合先敘明
    。
二、上揭事實，業據被告甲○○於警詢、偵訊、本院準備程序及
    審理時坦承不諱（見臺灣彰化地方法院檢察署96年度毒偵字
    第1229號卷第4-6 頁，96年度毒偵字第2983號卷第11-13 頁
    ，本院96年度訴字第1403號卷第12、17、18頁），且查：
（一）被告尿液經以氣相層析質譜儀（即ＧＣ／ＭＳ）方法檢驗
      結果，確均呈第一級毒品海洛因於人體代謝後之嗎啡、第
      二級毒品甲基安非他命之陽性反應，有彰化縣警察局北斗
      分局委託檢驗尿液代號與真實姓名對照認證單、詮昕科技
      股份有限公司96年2 月9 日第00000000號濫用藥物尿液檢
      驗報告各1 份附卷足證（見臺灣彰化地方法院檢察署96年
      度毒偵字第1229號卷第11、12頁），是認被告自白核與事
      實相符。
（二）依鑑識實務，按海洛因施用入人體後水解還原成嗎啡，再
      循嗎啡之代謝方式排出體外，且吸食或施打煙毒者，經人
      體代謝作用於8 小時內，即有30％之量排出，24小時之後
      ，續有約剩餘量之90％再排出，72小時之後仍有剩餘微量
      排出，吸食或施打者個人體質不同，其排出時間亦會有差
      異；次按甲基安非他命經口服投與後，約70％於24小時內
      自尿液中排出，其尿液內甲基安非他命成分之檢出，與其
      投與甲基安非他命方式、投與量、個人體質、採尿時間、
      檢測儀器之精密有關，通常採尿液是否呈陽性反應，應以
      投與後24小時所採為宜，一般可驗出甲基安非他命成分之
      最長時間為1 日至5 日。是依上開說明，佐以被告前揭尿
      液檢驗報告，被告自白於前揭時間分別施用第一級毒品海
      洛因、第二級毒品甲基安非他命各1 次等語，足認被告自
      白核與事實相符，堪可採為論罪科刑之依據。
（三）被告前因施用毒品案件，經本院以94年度毒聲字第710 號
      裁定送觀察、勒戒後，認無繼續施用毒品之傾向，於95年
      4 月14日執行完畢釋放，並由臺灣彰化地方法院檢察署檢
      察官以95年度毒偵緝字第52號為不起訴處分確定，此有臺
      灣高等法院被告前案紀錄表及臺灣彰化地方法院檢察署刑
      案資料查註紀錄表各1 份在卷可考。其乃於觀察、勒戒執
      行完畢後5 年內再犯本件施用第一級、第二級毒品之犯行
      ，依毒品危害防制條例第23條第2 項之規定，即應依法追
      訴、審判。本件事證明確，被告犯行洵堪認定，應予依法
      論科。
三、核被告甲○○所為，係犯毒品危害防制條例第10條第1 項之
    施用第一級毒品罪及同條第2 項之施用第二級毒品罪。其施
    用第一、二級毒品而持有之低度行為，各為施用、第一、二
    級毒品之高度行為所吸收，均不另論罪。被告所犯上開2 罪
    間，犯意各別，行為殊異，應分論併罰。爰審酌被告前因施
    用毒品犯行曾經觀察、勒戒，竟又再行施用毒品，顯然其意
    志力薄弱，迄未戒除毒癮，無視於毒品對於自身健康之戕害
    及國家對於杜絕毒品犯罪之禁令，惡性非輕，惟兼衡被告施
    用第一級、第二級毒品之手段、次數僅各1 次，且其犯行性
    質上乃屬對自我身心健康之自戕行為，尚未嚴重破壞社會秩
    序、侵害他人權益，及犯後終能坦承犯行等一切情狀，分別
    量處如主文所示之宣告刑，並就其施用第二級毒品部分，諭
    知易科罰金之折算標準。末中華民國96年罪犯減刑條例已於
    96年7 月16日施行，而本件被告分別所犯之前揭2 罪均係在
    96年4 月24日以前，且並無中華民國96年罪犯減刑條例所定
    不適用減刑之情形，故均應依該條例第2 條第1 項第3 款、
    第7 條、第9 條之規定，就被告上揭2 宣告刑分別諭知減得
    之刑，並諭知易科罰金之折算標準，且定其應執行刑，諭知
    易科罰金之折算標準。
據上論斷，應依刑事訴訟法第273 條之1第1項、第299條第1項前
段，毒品危害防制條例第10條第1 項、第2 項、第23條第2 項，
刑法第11條前段、第41條第1 項前段、第51條第5 款，中華民國
96 年 罪犯減刑條例第2 條第1 項第3 款、第7 條、第9 條，判
決如主文。
本案經檢察官莊佳瑋到庭執行職務。
中　　華　　民　　國　　96　　年　　8 　　月　　24　　日
                  刑事第八庭    法  官  林秉暉
以上正本證明與原本無異。
如不服本判決，應於判決送達後10日內，向本院提出上訴書狀，
上訴書狀應「敘述具體上訴理由」，並按他造當事人之人數附繕
本。「切勿逕送上級法院」。
中　　華　　民　　國　　96　　年　　8 　　月　　24　　日
                                書記官  梁高賓
毒品危害防制條例第10條
施用第一級毒品者，處6月以上5年以下有期徒刑。
施用第二級毒品者，處3年以下有期徒刑。
